臺灣高等法院高雄分院刑事判決
　　　　110年度上易字第436號
上  訴  人
即  被  告  A01（姓名及年籍資料詳卷內附錄）
上列上訴人即被告因違反保護令罪案件，不服臺灣高雄地方法院
110年度簡上字第47號，中華民國110年6月24日自為第一審判決
（聲請簡易判決處刑案號：臺灣高雄地方檢察署109年度偵字第1
2614號），提起上訴，本院判決如下：
    主  文
原判決撤銷，發回臺灣高雄地方法院。
    理　由
一、聲請簡易判決處刑意旨略以：
　㈠上訴人即被告A01（下稱被告）與告訴人甲（下稱告訴人）前
    為夫妻關係，渠等具家庭暴力防治法第3條第1款之家庭成員
    關係。被告前因對告訴人為家庭暴力行為，經臺灣高雄少年
    及家事法院（下稱高雄少家法院）於民國109年1月3日以108
    年度家護字1937號民事通常保護令，諭知禁止被告對告訴人
    實施身體、精神或經濟上之騷擾、控制、脅迫或其他不法侵
    害之行為，亦不得為騷擾、跟蹤之行為，詎被告明知上開保
    護令之內容，竟仍基於違反保護令之犯意而分別有如下犯行
    ：
　  ⒈於109年5月4日，以手機傳送「靠杯啊，我沒有聽你在哭啦
      ，你是死了老爸是不是啊」、「如果人不做想要做畜生啊
      ，沒關係，我是不跟畜生講話」之簡訊予告訴人，以此方
      式對告訴人為精神上之不法侵害而違反上揭保護令。
　  ⒉復於109年6月15日下午，告訴人於臺灣高雄地方檢察署（
      下稱高雄地檢署）開庭之際，被告尾隨告訴人至高雄地檢
      署，並於告訴人開完庭離去時，仍一路尾隨，以此方式跟
      蹤告訴人而違反上開保護令。
　㈡因認被告所為，各係犯家庭暴力防治法第61條第1項第1款及
    第2款之違反保護令罪嫌，而應分論併罰。
二、原簡易判決意旨略以：　
　㈠被告與告訴人前為夫妻關係，二人間具有家庭暴力防治法第3
     條第1 款所定之家庭成員關係。被告前因對告訴人為家庭
    暴力行為，經高雄少家法院於109 年1 月3 日以108 年度家
    護字1937號民事通常保護令，命其不得對告訴人實施身體、
    精神或經濟上之騷擾、控制、脅迫或其他不法侵害之行為，
    亦不得對告訴人為騷擾、跟蹤之行為，保護令有效期間為1 
    年。詎被告於109 年1月間收受上開民事通常保護令裁定後
    ，明知上開通常保護令所禁止之內容，竟仍基於違反保護令
    之犯意，於上開通常保護令有效期間內而分別有如下犯行：
    ⒈於109 年5 月4 日14時37分許，以手機傳送「靠杯啊，我
      沒有聽你在哭爸啦，你是死了老爸是不是啊，沒關係啊你
      不聽留言不接電話沒關係啊，不要後悔就好了」、「如果
      人不做想要做畜生啊，沒關係，我是不跟畜生講話」內容
      之簡訊予告訴人，以此方式對告訴人為騷擾之行為，而違
      反上開保護令。
    ⒉於109 年6 月15日15時30分許，告訴人至高雄地檢署開 庭
      ，被告亦出現在高雄地檢署，並於告訴人開完庭離去時，
      一路尾隨告訴人，以此方式跟蹤告訴人而違反上開保護令
      。
　㈡本件被告與告訴人前為夫妻關係，彼此間具有家庭暴力防治
    法第3條第1款規定之家庭成員關係，而被告明知民事通常保
    護令內容，竟仍於保護令有效期間內，傳送如犯罪事實㈠⒈所
    示之簡訊予告訴人，已足使告訴人心理上感受到不快不安，
    然依卷內證據尚難認已達痛苦畏懼之程度，應屬對被害人為
    騷擾行為。聲請意旨認被告上開行為係違反家庭暴力防治法
    第61條第1款之規定，容有誤會。是核被告就犯罪事實㈠⒈⒉所
    為，均犯家庭暴力防治法第61條第2款之違反保護令罪（共2
    罪）並分別判處拘役50日、55日，定其應執行拘役100日，
    並諭知以新臺幣（下同）1千元折算1日之易科罰金折算標準
    。
三、原審法院合議庭簡上判決（下稱原判決）意旨略以：
　㈠被告與告訴人原為夫妻（已於109年1月間兩願離婚），2人間
    具有家庭暴力防治法第3條第1款所定之家庭成員關係。被告
    前因對告訴人實施家庭暴力行為，經高雄少家法院於109年1
    月3日核發108年度家護字第1937號民事通常保護令，裁定令
    被告不得對告訴人實施身體、精神或經濟上之騷擾、控制、
    脅迫或其他不法侵害之行為，且不得為騷擾、跟蹤行為，保
    護令有效期間1年。被告已於同日當庭經法官告知而知悉保
    護令之內容，復經員警於同年月11日送達並告知保護令內容
    而知悉，另於109年1、2月間已知悉告訴人懷有身孕（109年
    8月間出生），竟仍於保護令有效期間內為以下行為：
　  ⒈被告與告訴人自109年4月28日起又因故發生爭執，嗣告訴
      人於同年5月3日9時許至翌日（4日）14時30分許間，陸續
      以通訊軟體傳送數則要求被告勿再與其聯繫或打擾之訊息
      後，被告竟基於違反保護令之犯意，接續於同年月4日15
      時後某時許，以通訊軟體傳送「靠杯啊，我沒有聽你在哭
      爸啦，你是死了老爸是不是啊，沒關係啊你不聽留言、不
      接電話，沒關係啦，不要後悔就好了」、「人不做，如果
      人不做想要做畜生啊，沒關係啦我是不跟畜生講話」等話
      語辱罵告訴人，使告訴人心理上感到痛苦畏懼，以此方式
      對告訴人為精神上不法侵害之行為，而違反前開保護令。
　  ⒉被告與告訴人因另案違反保護令案件偵查中（高雄地檢署1
      09年度偵字第8932號，業已為不起訴處分確定），高雄地
      檢署於109年6月初寄送告訴人應於109年6月15日15時30分
      到庭應訊之刑事傳票，分別寄至告訴人先前與被告同居之
      高雄市前鎮區佛佑路處所及告訴人搬離上址後實際居住之
      高雄市小港區廠邊二路住所（地址均詳卷），被告因此得
      悉告訴人須出庭應訊之時日。被告乃於109年6月15日上午
      某時，前往告訴人之工作地點，詢問下午可否搭載告訴人
      一同前往開庭應訊，經告訴人拒絕並告以自己也有收到傳
      票乙情後，被告仍於上揭開庭時間前自行前往高雄地檢署
      ，見告訴人帶同2人所生未成年子女乙（102年4月生）在
      庭外等候應訊，便上前要求與乙交談，直至告訴人經點呼
      入庭應訊時仍未離開（此部分無證據可證明有違反保護令
      之犯意與犯行，爰不另為無罪諭知），告訴人即向在庭之
      檢察官表明不願意被告在外等候，被告經檢察官點呼入庭
      ，告以今日未傳喚其到庭，並囑法警陪同其離開高雄地檢
      署後，被告竟不顧告訴人已表明不願有所接觸之意願及檢
      察官清楚之指示，另基於違反保護令之犯意，在臺灣高雄
      地方法院及高雄地檢署合署辦公大樓之前金區市○○路000
      號大門前人行道上等候告訴人，見告訴人帶同乙於庭訊結
      束後欲離去時，上前要求告訴人說明其向檢察官陳述之內
      容，直至告訴人、乙騎乘機車欲離去時，被告仍以不詳方
      式試圖阻擋告訴人、乙離去（此部分尚無證據可證明已達
      強制罪之程度），使告訴人心理上感到痛苦畏懼，告訴人
      則趁隙騎乘機車搭載乙沿市中一路人行道由南向北逆向行
      駛欲逃離，被告亦騎車在後追趕，告訴人駛至市中一路與
      中正四路口西南側時，轉頭見被告仍繼續騎乘機車在後追
      趕，告訴人更心生恐懼而急於向時沿市中一路由北向南行
      駛、在對向車道停等紅燈之警車求助，不顧市中一路南北
      向當時仍為紅燈，逆向闖越路口後，拍打警車窗戶求助，
      被告則騎乘機車隨同告訴人闖越紅燈，並駛越告訴人與該
      警車所在位置後，順向停於市中一路旁，回頭觀看員警反
      應。嗣該警車上之不詳員警經告訴人指證後，將被告及告
      訴人均帶至路旁查問，並通知轄區員警帶回偵查，因而查
      悉上情。
　㈡核被告就上開事實㈠⒈⒉所為，均係違反家庭暴力防治法第61條
    第1款之違反保護令罪。聲請意旨認被告就事實欄㈠⒉所為，
    係犯同條第2款之罪，固有未洽，然此僅涉及違反保護令行
    為之態樣不同而已，所涉罪名並無二致，不生變更起訴法條
    之問題。被告於事實欄㈠⒈多次傳送訊息予告訴人；事實欄㈠⒉
    之阻擋及追趕，均屬接續犯，僅各論以一行為。被告所犯上
    開2罪，犯意各別、行為互殊，應分論併罰。
　㈢原簡易判決針對事實欄㈠⒉部分，聲請意旨誤以為被告尾隨告
    訴人至地檢署，同有違反保護令行為，然此部分並無證據證
    明，應不另為無罪諭知，原簡易判決僅將犯罪事實改成「被
    告亦出現在地檢署」，未說明應不另為無罪部分，顯有違誤
    ；被告本案所犯2次違反保護令行為，應屬家庭暴力防治法
    第61條第1款之精神上不法侵害，原簡易判決僅認定屬同條
    第2款之罪，同有違誤。
　㈣被告雖執其先遭甲辱罵始回罵事實欄㈠⒈所載話語，又其並 未
    於事實欄㈠⒉所載時、地跟蹤甲等詞提起上訴，然其所辯均不
    可採，均已詳述如前，即被告之上訴並無理由，但原簡易判
    決既有前述違誤，仍屬無可維持，應由原審法院合議庭予以
    撤銷改判。且刑事訴訟法第370條第1項前段規定之不利益變
    更禁止原則，係指第二審法院依同法第369條第1項前段規定
    ，認由被告提起或為被告之利益而提起之第二審上訴有理由
    ，或其上訴雖無理由，但原判不當或違法，而將第一審判決
    經上訴之部分撤銷，就該案件自為第二審判決者而言，不包
    括同法第369條第2項所定之情形，因此時第二審法院所為之
    判決，係基於其管轄權所為之「第一審判決」，而非「第二
    審判決」，不生與原無管轄權之下級審錯誤判決比較輕重之
    問題，自與上開不利益變更禁止原則之規定無涉，此乃當然
    之法理。而地方法院簡易庭對被告為第一審簡易判決後，由
    被告提起或為被告之利益而提起上訴時，此管轄之地方法院
    第二審合議庭，固仍有不利益變更禁止原則之適用。然若地
    方法院第二審合議庭認第一審簡易判決有同法第451條之1第
    4項但書之情形者，則應由該地方法院第二審合議庭撤銷其
    簡易庭之第一審簡易判決，改依通常程序審判，其因此所為
    之判決應為「第一審判決」，乃因上開第451條之1第4項但
    書所列4款均為不得或不宜以簡易判決處刑之事由，地方法
    院合議庭於此情形所為之判決，即與同法第369條第2項所定
    自為「第一審判決」之性質相同，縱原簡易判決係由被告提
    起或為被告之利益而提起上訴者，仍無上開不利益變更禁止
    原則規定之適用。換言之，既經管轄之地方法院第二審合議
    庭依同法第452條撤銷其第一審簡易庭判決，改依通常程序
    審判時，原地方法院第一審簡易庭所為之判決，即因此而遭
    遮斷，此時地方法院第二審合議庭依通常程序所為之第一審
    判決，經被告提起或為被告之利益而提起之上訴，始屬同法
    第369條第1項前段規定之審判對象，原地方法院簡易庭所為
    之第一審判決，即非同法第370條第1項所稱之「原審（即第
    一審）判決」，故本案雖係由被告提起上訴，但原審法院合
    議庭既撤銷原簡易判決後自為第一審判決，自可量處較原簡
    易判決為重之刑。職是，原審法院合議庭撤銷原簡易判決後
    自為第一審判決（即原判決），將原簡易判決撤銷，就被告
    所犯上開2件違反保護令罪，各量處有期徒刑3月，定其應執
    行有期徒刑5月，並諭知以1千元折算1日之易科罰金折算標
    準。
四、本院之判斷：
　㈠刑事訴訟程序係確定國家刑罰權之有無與其範圍之程序，以
    刑罰權有無之認定為中心，設計便於當事人爭論及參與之法
    定程序，然而被告犯罪情節繁簡、輕重不一，若所有刑事案
    件均依通常程序進行，在司法資源有限之情況下，勢必造成
    案件遲滯，不啻係程序之浪費，對被告亦未必有利，審判品
    質自難以提升。故考量訴訟經濟及司法資源之適當分配，自
    有設置刑事簡易程序之必要性。換言之，對於依被告在偵查
    中之自白或其他現存之證據，足以認定犯罪事實者，亦即被
    告並無爭執或事實明確、情節簡單之案件，原則上不適用依
    通常訴訟之直接、言詞及公開審理原則，而採取迅速、書面
    並簡化之證據調查程序，逕行科處其刑罰，固可收明案速判
    、合理節約司法資源之利，然當事人透過提起上訴程序尋求
    救濟時，則仍有直接、言詞及公開審理原則之適用，自不待
    言。
　㈡按檢察官聲請以簡易判決處刑之案件，經法院認為有：1.被
    告所犯之罪不合第449條所定得以簡易判決處刑之案件；2.
    法院認定之犯罪事實顯然與檢察官據以求處罪刑之事實不符
    ，或於審判中發現其他裁判上一罪之犯罪事實，足認檢察官
    之求刑顯不適當；3.法院於審理後，認應為無罪、免訴、不
    受理或管轄錯誤判決之諭知；4.檢察官之請求顯有不當或顯
    失公平等情形之一者，應適用通常程序審判之，刑事訴訟法
    第452條及第451條之1第4項但書定有明文。原審如認案件有
    刑事訴訟法第452 條之情形者，應撤銷原簡易判決，逕依通
    常程序為第一審判決（法院辦理刑事訴訟簡易程序案件應行
    注意事項第14條參照）。所稱案件有刑事訴訟法第452 條之
    情形者，依該條文所指，係認有同法第451 條之1 第4 項但
    書情形。然而參酌刑事訴訟法簡易處刑程序歷次修正立法意
    旨，有關於同法第449條規定於86年12月19日之修正理由，
    係為擴大簡易處刑適用之範圍，因而刪除檢察官聲請以簡易
    判決處刑，無須限於同法第376條之案件，並使簡易程序之
    適用範圍以所科之刑以宣告緩刑、得易科罰金之有期徒刑及
    拘役或罰金之情形；復於92年2月6日再次修正，修正理由則
    擴及於法院以外之人詢問被告，而被告自白時，即可適用簡
    易處刑程序。是依據歷次修正意旨，可見立法者於立法政策
    上，基於訴訟經濟及司法資源之適當分配，已就簡易判決處
    刑程序採取擴大適用之立法規劃。因而有無同法第452條決
    定得否適用簡易判決處刑程序，應依具體原因事實，並視有
    無侵害當事人訴訟權保障而定。果若聲請簡易判決處刑時，
    因刑事訴訟法第267條所定擴張效力，致使法院審理範圍已
    與聲請簡易判決處刑書所載事實有所擴充，此時除非法院經
    依同法第449第1項但書踐行詢問被告程序，俾使被告得以充
    分行使其防禦權外，自應限縮簡易判決處刑程序之適用，而
    應依同法第452條規定改依通常程序審理；至原法院所審理
    之事實範圍與聲請簡易判決處刑之範圍若屬一致，僅因認有
    實質上一罪之部分內容，係屬無法證明犯罪之情形，而為不
    另為無罪之說明時，因此時聲請簡易判決處刑所載事實，與
    法院審判權行使之範圍，並無變動，被告或檢察官亦可依據
    同法第455條之1第1項規定，對於該簡易判決提起上訴於第
    二審法院，且準用同法第3編第1章及第2章有關上訴通則及
    第二審程序之規定，此時當事人之程序利益及訴訟防禦權已
    受保障，為達成立法者所求訴訟經濟及司法資源之適當分配
    ，並貫徹刑事簡易程序制度所為設計之本旨，自難認屬同法
    第452條應改依通常程序審理之情形。
　㈢至於92年8月27日修正前法院辦理刑事訴訟簡易程序案件應行
    注意事項第8 條，雖規定「裁判上一罪之情形，其一部分案
    件不能適用簡易程序，全案應依通常程序辦理之。數共同被
    告中部分被告之犯罪事實，或一被告所犯數罪中之部分犯罪
    ，經法院認為有刑訴法第451條之1第4項但書之情形者，全
    案均宜適用通常程序審判之。」，然上開要點已於92年8月2
    7日修正，修正理由則為修正前本點後段部分僅屬建議性質
    ，其所列情形，是否全案均適用通常程序，仍應由承辦法官
    視個案具體狀況決定之，爰將該部分刪除；至於所保留前段
    要點部分雖未敘明原因，然該部分係於87年4月2日所制訂，
    若觀其沿革，所指係在本法簡易程序86年12月19日修法前，
    依同法第449 條項所定要件，以刑法第61條所列各罪之案件
    且以科處拘役或罰金為限。如裁判上一罪之案件，其一部分
    非屬刑法第61條所列案件，而不能適用簡易程序，全案應依
    通常程序辦理，有最高法院43年台非字第231號判例可供參
    照。是依據法院辦理刑事訴訟簡易程序案件應行注意事項修
    正沿革，亦可見係為配合簡易判決處刑程序予以擴大適用之
    要旨，且該要點規定本僅屬建議性質，法院自得依據個案具
    體狀況決定是否適用簡易判決處刑程序。因此，有關於上開
    要點刑事訴訟法第452 條所謂「其一部分案件不能適用簡易
    程序」者，仍應視不能適用簡易程序之具體原因事實，有無
    符合刑事訴訟法第451 條之1 第4 項但書之規定及有無侵害
    當事人訴訟權而定，併此敘明。
　㈣本案原判決及原簡易判決均認定被告於109年5月4日以通訊軟
    體傳送辱罵告訴人之話語（下稱甲犯行）及於109年6月15日
    在高雄地檢署騎車尾隨告訴人之行為（下稱乙犯行）係屬違
    反保護令之行為，且因被告所為上開2犯行，犯意個別，行
    為互殊，而應分論2罪。又原判決就乙犯行部分，認為前揭
    聲請簡易判決處刑意旨誤以為被告尾隨告訴人至地檢署，同
    有違反保護令行為，然此部分並無證據證明，而應不另為無
    罪諭知，又因原簡易判決僅將犯罪事實改為「被告亦出現在
    地檢署」，未於判決中說明該部分應不另為無罪諭知，顯有
    違誤；並說明地方法院第二審合議庭認第一審簡易判決有同
    法第451條之1第4項但書之情形者，則應由該地方法院第二
    審合議庭撤銷其簡易庭之第一審簡易判決，改依通常程序審
    判，其因此所為之判決應為「第一審判決」，此時縱令僅有
    被告提起上訴，亦無不利益變更禁止原則之適用，遂將原簡
    易判決就被告所為甲、乙犯行依家庭暴力防治法第61條第2
    款規定分別判處拘役50日、55日部分均撤銷，改依同法第61
    條第1款規定各判處有期徒刑3月等情，固非無見。惟查：　
　　⒈本案原判決就被告所為乙犯行雖有部分不另無罪之諭知（
      見原判決第16、17頁），然原判決對被告所犯乙犯行之罪
      量處有期徒刑3月，所犯之罪自合乎刑事訴訟法第449 條
      所定之案件，且案件本質仍屬明確輕微，顯非屬同法第45
      1 條之1 第4 項但書第1款之情形；再者，原判決所審理
      之事實範圍與聲請簡易判決處刑之範圍，係屬一致，亦無
      檢察官之求刑顯不適當，或檢察官之請求顯有不當或顯失
      公平之情，俱不符同法第451 條之1 第4 項但書第2 款、
      第4 款之情形；此外，同法第451 條之1 第4 項但書第3 
      款所謂「審理後認應為無罪之諭知」者，依前揭說明，應
      不包含主文諭知有罪之判決，而於理由欄內就實質上一罪
      部分不另為無罪之情形。從而，原判決雖於判決理由內，
      說明因係被訴部分事實與認定有罪之事實間具有實質上一
      罪之關係，故此部分不另為無罪之諭知，但此部分既為犯
      罪事實之減縮，顯與就被告此部分犯行全部諭知無罪之判
      決有異，且因判決主文並未呈現無罪之諭知，自未脫逸前
      揭以有罪判決為前提，以所科之刑種類作為限制簡易判決
      處刑程序之文意範疇，亦與擴大適用簡易判決處刑程序之
      立法意旨相符。易言之，此時不另為無罪之說明，自與同
      法第451 條之1 第4 項但書第3 款所定，係就案件之全部
      應無罪、免訴、不受理或管轄錯誤之判決，而於判決主文
      中呈現無罪、免訴、不受理或管轄錯誤之諭知有別。職是
      ，本件簡易判決處刑之聲請，就被告所為乙犯行部分並無
      刑事訴訟法第451 條之1 第4 項但書各款所列之情形，至
      屬明確。
　　⒉其次，由被告上訴或為被告之利益而上訴者，第二審法院
      不得諭知較重於原審判決之刑，刑事訴訟法第370條第1項
      前段定有明文，此即所謂不利益變更禁止原則。其規範目
      的在使被告不致因為正當行使上訴權利，反而遭上訴審法
      院諭知更重於原審判決所處之刑，因而放棄上訴救濟，侵
      害被告受憲法第16條保障的訴訟權，更寓有憲法信賴保護
      原則意涵，亦即如未以被告的不利益提起上訴，只有「被
      告上訴或為被告之利益而上訴」時，原則上不能判處更重
      於原審判決之刑，以保障被告對於國家公權力行使的合法
      信賴（最高法院110年度台上字第5214號判決意旨參照）
      。本件聲請簡易判決處刑意旨就被告所為之乙犯行認係違
      反家庭暴力防治法第61條第2款規定，原簡易判決亦係依
      該條款規定判處拘役55日（得易科罰金），然而原審法院
      合議庭在無刑事訴訟法第451 條之1 第4 項但書所列之各
      款情形下，逕自為第一審判決，已屬不當，業如前述；且
      原判決既係以原簡易判決未就被告被訴乙犯行之部分事實
      不另為無罪諭知為由而撤銷改判，足見其已就檢察官聲請
      簡易判決處刑意旨為犯罪事實之減縮，但原審法院合議庭
      於審理期間卻在未告知被告有可能會被適用情節較重之家
      庭暴力防治法第61條第1款規定而量處較高刑度之情形下
      ，逕依該條款規定諭知較原簡易判決較重之刑度（即有期
      徒刑3月），亦與前揭不利益變更禁止原則相悖，且損及
      被告之訴訟權益，自非合宜。
　　⒊此外，原判決既就被告所為甲、乙犯行分論2罪，則就被告
      甲犯行部分是否符合刑事訴訟法第451條之1第4項但書之
      情形，而應由該地方法院第二審合議庭撤銷其簡易庭之第
      一審簡易判決，改依通常程序審判之理由，亦應於判決理
      由中說明方是，然而，原判決就此部分卻未為任何說明，
      即逕依刑事訴訟法第451條之1第4項但書及第452條規定自
      為第一審判決，並撤銷原簡易判決，就被告甲犯行部分改
      判處更高刑度，顯有判決不備理由之違法情事，而應予以
      匡正。
　㈤按刑事訴訟為確定國家具體的刑罰權之程序，以發現實體的
    真實，使刑罰權得以正確行使為其宗旨。此項實體，應經訴
    訟程序而成，本訴訟制度之要求，無論採職權主義，抑採當
    事人主義，法院均居於公平第三人之立場，就當事人之攻擊
    、防禦，基於辯論而形成其心證，而為裁判。國家為實現刑
    罰權，所以有刑事訴訟法之制定，旨在藉程序之遵守，以確
    保裁判之公正。法院為實現實體正義，不可忽略程序正義之
    踐行。憲法第8條第1項規定，人民身體之自由應予保障，非
    由法院依法定程序，不得審問處罰。第16條規定，人民有訴
    訟之權。從而，人民之訴訟權應予保障，法院應依正當法律
    程序以公平審判。原審法院合議庭在無刑事訴訟法第451 條
    之1 第4 項但書所列之各款情形下，逕自為第一審判決，且
    該判決違反不利益變更禁止原則，損及被告之訴訟權益，並
    有判決不備理由等可議之處，被告不服原判決提起上訴，就
    甲犯行部分坦認不諱，請求從輕量刑，就乙犯行部分仍矢口
    否認，請求改為無罪諭知，雖未必成理，然為維護被告之審
    級利益，自應由本院將原判決撤銷，發回原審法院另為適法
    之處理。
據上論斷，應依刑事訴訟法第369 條第1 項但書，判決如主文。
本案經檢察官張貽琮聲請簡易判決處刑，檢察官王登榮到庭執行
職務。 
中　　華　　民　　國　　110 　年　　12　　月　　28　　日
                      刑事第七庭 審判長法 官  李璧君    
　　　　　　　　　　　　　　　　　　　 法 官  李東柏    
　　　　　　　　　　　　　　　　　　　 法 官  葉文博
 以上正本證明與原本無異。
不得上訴。
中　　華　　民　　國　　110 　年　　12　　月　　28　　日
　　　　　　　　　　　　　　　　　　　書記官  盧姝伶